【裁判字號】    98,簡上,1203
【裁判日期】    981203
【裁判案由】    詐欺
【裁判全文】
臺灣板橋地方法院刑事判決            98年度簡上字第1203號
上  訴  人  乙○○
即  被  告
上列上訴人因詐欺案件，不服本院刑事庭民國98年8 月31日98年
度簡字第6446號第一審刑事簡易判決（聲請簡易判決處刑案號：
98年度偵字第17794 號、第18880 號），提起上訴，本院管轄之
第二審合議庭判決如下：
    主  文
上訴駁回。
乙○○緩刑貳年。乙○○並應依附表所示之給付方式向甲○○給
付如附表所示之金額。
    事  實
一、本案經本院管轄第二審之合議庭審理結果，認原審以上訴人
    即被告乙○○犯刑法第30條第1 項前段、第339 條第1 項之
    幫助詐欺取財罪，判處有期徒刑3 月，如易科罰金，以新臺
    幣（下同）1 千元折算1 日，經核其認事用法及量刑均無違
    法或不當，應予維持，並引用原審刑事簡易判決書記載之事
    實、證據及理由如附件。
二、被告提起本件上訴，其上訴意旨略以：伊當時係求職心切，
    致將個人帳戶之提款卡與密碼交付詐欺集團成員使用，因此
    對被害人甲○○深感抱歉，希能有所補償，另請鈞院審酌伊
    素行良好，且無前科，給予自新機會等語。經查，被告前未
    曾因故意犯罪受有期徒刑以上刑之宣告，此有臺灣高等法院
    被告前案紀錄表乙份在卷可參，於本案中因一時失察，致罹
    刑典，惟犯後業於本院審理中與被害人達成和解，除已當庭
    給付被害人1 萬5 千元外，並表示對被害人所餘損失部分另
    願以如附表所示分期付款方式加以賠償，本院認其歷經此次
    偵審程序與科刑教訓後，應知警惕而無再犯之虞，前述對其
    所宣告之刑，應以暫不執行為適當，爰依刑法第74條第1 項
    第1 款之規定，併予宣告緩刑2 年，以啟自新。次按緩刑宣
    告，得斟酌情形，命犯罪行為人向被害人支付相當數額之財
    產或非財產上之損害賠償，刑法第74條第2 項第3 款定有明
    文，查被告與被害人既於本院審理中達成上述和解共識，被
    告並同意以主文即附表所示分期付款方法，賠償被害人其餘
    之損失，本院斟酌以上各項情狀後，認於被告緩刑期間課予
    上開負擔，乃為適當，爰併予宣告之。
據上論斷，應依刑事訴訟法第455 條之1 第1 項、第3 項、第36
4 條、第368 條、第373 條，刑法第74條第1 項第1 款、第2 項
第3 款，判決如主文。
本案經檢察官蘇振文到庭執行職務。
中    華    民    國    98    年    12    月    3     日
                  刑事第六庭    審判長法  官  胡堅勤
                                      法  官  林家賢
                                      法  官  盧軍傑
上列正本證明與原本無異。
不得上訴。
                                      書記官  周玉茹
中    華    民    國    98    年    12    月    7     日
┌───────────────────────────────────────┐
│附表：                                                    98年度簡上字第1203號│
├─────┬─────────┬───────────────────────┤
│給付對象  │給付金額（新臺幣）│給付方式                                      │
├─────┼─────────┼───────────────────────┤
│甲○○    │ 55,000元         │分別於98年12月20日、99年1 月20日、99年2 月20日│
│          │                  │，各給付15,000元；於99年3 月20日給付10,000元。│
└─────┴─────────┴───────────────────────┘
附件：


司法院資訊處製作；財團法人民間司法改革基金會備份。
